---
title: "Bate e Volta - BBB"
author: "Arthur Rocha"
date: "`r Sys.Date()`"
output:
  prettydoc::html_pretty:
    theme: hpstr
    highlight: github
---

```{r include=FALSE}
## configuracoes de saida dos chunks
knitr::opts_chunk$set(
   warning = FALSE,
   message = FALSE,
   error = FALSE,
   eval = TRUE,
   fig.align = 'center',
   fig.showtext = TRUE
)

```

## Introdução

Introduzida na edição de 2020 do Big Brother Brasil, a prova Bate e Volta acontece depois da formação da maioria dos paredões e representa a chance de um dos indicados voltarem à casa sem ir ao paredão.

Essa análise foi feita com base nos 


## Libs

```{r}
library(tidyverse)
library(showtext)
library(ggtext)
```

```{r}
font_add_google("Montserrat", "montserrat")
showtext_auto()
```

## Dados

- Em 2020 houveram 7 provas bate e volta, mas 3 delas não eram baseadas em números e serão desconsideradas da análise. Já em 2021, houveram 10 provas até o momento dessa análise e todas foram baseadas em números premiados.

```{r}
bate_e_volta <- read_csv("../data/dados_bate_volta.csv")
```

## Análise

### Os números premiados são aleatoriamente distribuidos?

```{r, fig.height=6}
theme_set(theme_minimal(base_size = 12, base_family = "montserrat"))
## modify plot elements globally (for all following plots)
theme_update(
 axis.ticks = element_line(color = "grey92"),
 axis.ticks.length = unit(.5, "lines"),
 panel.grid.minor = element_blank(),
 legend.title = element_text(size = 12),
 legend.text = element_text(color = "grey30"),
 plot.title = element_text(size = 18,  color = "#ff9800"),
 plot.subtitle = element_text(size = 10, color = "grey30"),
 plot.caption = element_text(size = 8, margin = margin(t = 15),
                             color = "grey30", hjust = c(0,1)),
 axis.title.y = element_blank(),
 axis.text.y = element_blank(),
 axis.line.y = element_blank(),
 axis.ticks.y = element_blank(),
 axis.title.x = element_text(hjust = 1, size = 10),
 panel.grid.major.y = element_blank()
)

df_plot <- 
  bate_e_volta %>% 
  filter(!prova_sem_numeros) %>% 
  count(numero_premiado) %>% 
  mutate(numero_premiado = paste0("nº ", numero_premiado),
         numero_premiado = factor(numero_premiado,
                                  levels = paste0("nº ", 1:25))) 
```

```{r, fig.height=6}
df_plot %>% 
  ggplot() +
  geom_segment(aes(x = numero_premiado, xend = numero_premiado,
                   y = 0, yend = n), col = "#b4b4b4", size = 2) +
  geom_point(aes(numero_premiado, n), size = 6, col = "#b4b4b4") +
  geom_point(aes(numero_premiado, n), size = 5, col = "white") +
  geom_point(aes(numero_premiado, n), size = 3, col = "skyblue") +
  geom_point(aes(numero_premiado, n), size = 1, col = "black") +
  coord_flip() +
  geom_text(aes(numero_premiado, n, label = numero_premiado),
            size = 3.5, col = "#ff9800", fontface=1, family = "montserrat",
            hjust = -.5) +
  labs(title = 'Os números do Bate e Volta são aleatórios?',
   subtitle = 'Distribuição dos números premiados que apareceram nas provas de Bate e Volta do BBB.',
   caption = c('akame-estudos.github.io','Dados: Big Brother Brasil edições 20 e 21 (Gshow)'),
   x = '',
   y = 'Contagem (Aparições em provas)') +
  scale_y_continuous(limits = c(0,7), expand = c(0, 0)) 
```




```{r, fig.height=6}

df_legenda <- tibble(x=14,y=5,
                     label = "O número 11 foi o mais comum, aparecendo em 5 provas, sendo que em uma das provas (bate e volta 9 de 2021) apareceu 2 vezes.")

df_plot %>% 
  mutate(highlight = numero_premiado == "nº 11",
         line_size = if_else(highlight, 1.8, 1.5)) %>% 
  ggplot() +
  geom_segment(aes(x = numero_premiado, xend = numero_premiado,
                   y = 0, yend = n, col = highlight,
                   size = highlight),
               show.legend = F) +
  geom_point(aes(numero_premiado, n, col = highlight), size = 6, show.legend = F) +
  geom_point(aes(numero_premiado, n), size = 5, col = "white") +
  geom_point(aes(numero_premiado, n), size = 3, col = "skyblue") +
  geom_point(aes(numero_premiado, n), size = 1, col = "black") +
  coord_flip() +
  geom_text(aes(numero_premiado, n, label = numero_premiado,
                col = highlight),
            size = 3.5,
            fontface=1,
            family = "montserrat",
            hjust = -.5, show.legend = F) +
  labs(title = 'Os números do Bate e Volta são aleatórios?',
   subtitle = 'Distribuição dos números premiados que apareceram nas provas de Bate e Volta do BBB.',
   caption = c('akame-estudos.github.io','Dados: Big Brother Brasil edições 20 e 21 (Gshow)'),
   x = '',
   y = 'Contagem (Aparições em provas)') +
  scale_y_continuous(limits = c(0,7), expand = c(0, 0))  + 
  scale_color_manual(values = c("grey90", "#ff9800")) + 
  scale_size_manual(values = c(1, 2.5)) +
  geom_textbox(data = df_legenda, aes(x,y, label = label),
               col = "#ff9800", family = "montserrat", size = 3.5)
```


```{r, fig.height=6}
df_legenda <- tibble(x=14,y=4.7,
                     label = "Essa seria a frequência de aparições esperada caso houvesse equilíbrio nos números premiados. Apesar disso, é difícil concluir algo concreto por conta da baixa quantidade de provas realizadas.")

df_plot %>% 
  ggplot() +
  geom_segment(aes(x = numero_premiado, xend = numero_premiado,
                   y = 0, yend = n), col = "grey90", size = 1) +
  geom_point(aes(numero_premiado, n), size = 6, col = "grey90") +
  geom_point(aes(numero_premiado, n), size = 5, col = "white") +
  geom_point(aes(numero_premiado, n), size = 3, col = "skyblue") +
  geom_point(aes(numero_premiado, n), size = 1, col = "black") +
  coord_flip() +
  geom_text(aes(numero_premiado, n, label = numero_premiado),
            size = 3.5, col = "grey90", fontface=1, family = "montserrat",
            hjust = -.5) +
  labs(title = 'Os números do Bate e Volta são aleatórios?',
   subtitle = 'Distribuição dos números premiados que apareceram nas provas de Bate e Volta do BBB.',
   caption = c('akame-estudos.github.io','Dados: Big Brother Brasil edições 20 e 21 (Gshow)'),
   x = '',
   y = 'Contagem (Aparições em provas)') +
  scale_y_continuous(limits = c(0,7), expand = c(0, 0)) +
  geom_hline(yintercept = 2.82, col = "#ff9800", 
             linetype = "dashed") +
  annotate(
    geom = "curve",
    x = 14,
    y = 3.8,
    yend = 2.85 ,
    xend = 17,
    curvature = .3,
    arrow = arrow(length = unit(2, "mm")),
    col = "#ff9800") +
    geom_textbox(data = df_legenda, aes(x,y, label = label),
               col = "#ff9800", family = "montserrat", size = 3.5, width = .4) 
```

