---
title: "Bate e Volta - BBB"
author: "Arthur Rocha"
date: "`r Sys.Date()`"
output:
  prettydoc::html_pretty:
    theme: hpstr
    highlight: github
---

```{r include=FALSE}
## configuracoes de saida dos chunks
knitr::opts_chunk$set(
   warning = FALSE,
   message = FALSE,
   error = FALSE,
   eval = TRUE,
   fig.align = 'center',
   fig.showtext = TRUE
)

```

## Introdução

Introduzida na edição de 2020 do Big Brother Brasil, a prova Bate e Volta acontece depois da formação da maioria dos paredões e representa a chance de um dos indicados voltarem à casa sem ir ao paredão.

Essa análise foi feita com base nos 


## Libs

```{r}
library(tidyverse)
```

## Dados

- Em 2020 houveram 7 provas bate e volta, mas 3 delas não eram baseadas em números e serão desconsideradas da análise. Já em 2021, houveram 9 provas até o momento dessa análise e todas foram baseadas em números premiados.

```{r}
bate_e_volta <- read_csv("../data/dados_bate_volta.csv")
```

## Análise

### Os números premiados são aleatoriamente distribuidos?

```{r}
bate_e_volta %>% 
  filter(!prova_sem_numeros) %>% 
  # count(numero[])
  ggplot(aes(numero_premiado)) + 
  geom_histogram(aes(fill = case_when(..count.. <= 2 ~ "1",
                                      ..count.. < 4 ~ "2",
                                      T ~ "3")),
                 show.legend = F,
                 col = "white",
                 binwidth = 1,
                 origin = -0.5) + 
  theme_light() + 
  scale_x_reverse(breaks = 1:25) +
  scale_fill_manual(values = c("grey50", "firebrick", "firebrick2")) +
  xlab("Número Premiado") +
  ylab("Contagem (Aparições)") +
  coord_flip() +
  theme(panel.grid.minor = element_blank(),
        axis.ticks = element_blank()) + 
  geom_hline(yintercept = 2.24, linetype = "dashed")
```


- O número 11 foi o mais comum, aparecendo em 4 provas, sendo que em uma das provas (bate e volta 9 de 2021) apareceu 2 vezes.

- Os números 4 e 7 apareceram em 3 provas diferentes, também se destacando dos demais números.