---
title: "Análise dos dados da Netflix "
author: "Ketlin Hoffmam"
date: "`r Sys.Date()`"
output:
  prettydoc::html_pretty:
    theme: Cayman
    highlight: github
---

+ O banco de dados contém informações de 7787 títulos de filmes / séries da Netflix. As variáveis estão listadas a seguir: 

+ Tipo: a categoria do programa, pode ser um filme ou uma série;
+ Título: nome da série ou filme;
+ Diretor: nome do (s) diretor (es);
+ Elenco: nome dos atores; 
+ País: nome dos países em que o título está disponível para assistir na Netflix;
+ Data adição: data em que o título foi adicionado ao Netflix;
+ Ano de lançamento:  ano de lançamento do filme ou série;
+ Classificação: classificação indicativa do título;
+ Duração: tempo de duração da série ou filme;
+ Listado em: gênero da série ou filme;
+ Descrição: algum texto que descreve a série ou filme;



```{r, results= "hide",warning=FALSE, message=FALSE,echo=FALSE}
# install.packages("countrycode")

library(dplyr)
library(ggplot2)
library(tidyr)
library(kableExtra)
netflixdata<-read.csv("netflix_titles.csv")

colnames(netflixdata)




```
<br>
+ Sobre a categoria do programa, temos 69% de filmes e 31% de séries.

```{r, results= "hide",warning=FALSE, message=FALSE, fig.width =6, fig.height = 4, dpi = 250}
netflixdata2<-netflixdata

netflixdata2$type<-as.character(netflixdata2$type)
 netflixdata2$type[netflixdata2$type == "Movie"] <- "Filme"
  netflixdata2$type[netflixdata2$type == "TV Show"] <- "Série"
  
grafico_pizza<-
netflixdata2 %>% 
  select(type) %>% 
group_by(type) %>% 
  count() %>% 
ungroup()%>% 
  arrange(desc(type)) %>%
  mutate(percentage = round(n/sum(n),2)*100,
         lab.pos = cumsum(percentage)-.5*percentage) %>% 
  filter(n>1) %>% 
  select(type, percentage, lab.pos) %>% 
  setNames(c("Tipo", "percentage", "lab.pos"))


ggplot(data = grafico_pizza,
       aes(x = 2, y = percentage, fill = Tipo))+
geom_bar(stat = "identity", fill = c( "deepskyblue4","cadetblue3"))+
  coord_polar("y", start = 200) +
  geom_text(aes(y = lab.pos, label = paste(Tipo, " ",percentage,"%", sep = "")), size = 6) +
    theme_void() +
  xlim(0.875,2.5)



```


+ Top 10 Diretores

```{r,warning=FALSE, message=FALSE, fig.width = 11, fig.height = 5, dpi = 250}
netflixdata %>% 
  select(director) %>% 
  separate(col=director,
           into = paste('resp',1:11), sep=', ') %>% 
select(starts_with("resp")) %>% 
   gather(key='id',value='respostas') %>% 
  group_by(respostas) %>% 
  count() %>% 
arrange(desc(n)) %>% 
  na.omit(n) %>% 
filter(respostas != "") %>% 
  as.data.frame() %>% 
  top_n(10) %>% 
setNames(c("Diretor", "Quantidade de filmes / Séries")) %>% 
   kable(row.names = F) %>%
  kable_styling()
  
  
  
```

+ Nomes mais evidentes nos elencos dos títulos disponíveis na plataforma.

```{r, fig.width = 11, fig.height = 5, dpi = 250, warning=FALSE, message=FALSE}
netflixdata %>% 
  select(cast) %>% 
  separate(col=cast,
           into = paste('resp',1:15), sep=', ') %>% 
select(starts_with("resp")) %>% 
   gather(key='id',value='respostas') %>% 
  group_by(respostas) %>% 
  count() %>% 
arrange(desc(n)) %>% 
  na.omit(n) %>% 
filter(respostas != "") %>% 
  as.data.frame() %>% 
  top_n(9) %>% 
setNames(c("Elenco", "Quantidade de filmes / Séries")) %>% 
    kable(row.names = F) %>%
  kable_styling()
  
```

+ Abaixo podemos ver as regiões que contém mais de 100 filmes disponíveis para visualização na plataforma. Os Estados Unidos é o país que tem mais filmes disponíveis.

```{r,fig.width = 11, fig.height = 5, dpi = 250, warning=FALSE, message=FALSE}
netflixdata %>% 
  select(country, type) %>% 
  filter(type =="Movie") %>%
  separate(col=country,
           into = paste('resp',1:30), sep=', ') %>% 
select(starts_with("resp")) %>% 
   gather(key='id',value='respostas') %>% 
  group_by(respostas) %>% 
  count() %>% 
arrange(desc(n)) %>% 
  na.omit(n) %>% 
filter(respostas != "") %>% 
  as.data.frame()%>%
  top_n(10) %>%
setNames(c("Região", "Quantidade de filmes")) %>% 
  ggplot(aes(x = reorder(Região,`Quantidade de filmes`), y = `Quantidade de filmes`)) +
  geom_bar(stat = 'identity', colour = "NA", fill = "cadetblue3") + 
  labs(x = "País", y = "Quantidade de Filmes")  +
  coord_flip() 

  
```

+ Top 10 países com mais números de séries disponíveis para assistir.

```{r, fig.width = 11, fig.height = 5, dpi = 250, warning=FALSE, message=FALSE}
netflixdata %>% 
  select(country, type) %>% 
  filter(type =="TV Show") %>%
  separate(col=country,
           into = paste('resp',1:20), sep=', ') %>% 
select(starts_with("resp")) %>% 
   gather(key='id',value='respostas') %>% 
  group_by(respostas) %>% 
  count() %>% 
arrange(desc(n)) %>% 
  na.omit(n) %>% 
filter(respostas != "") %>% 
  as.data.frame()%>%
  top_n(10) %>%
setNames(c("Região", "Quantidade de Séries")) %>% 
  setNames(c("Região", "Quantidade de Séries")) %>% 
  ggplot(aes(x = reorder(Região,`Quantidade de Séries`), y = `Quantidade de Séries`)) +
  geom_bar(stat = 'identity', colour = "NA", fill = "cadetblue3") + 
  labs(x = "País", y = "Quantidade de Séries")  +
  coord_flip() 
  
```

+ Quanto tempo o Netflix leva para colocar um filme, após o seu lançamento? Para isso, vamos excluir os títulos que tem data de lançamento menor do que a existência da Netflix (pode ser verificada a partir da primeira inclusão. Podemos ver que foi em 2008), a fim de não influenciar a conclusão de uma forma errônea.

```{r, fig.width = 11, fig.height = 5, dpi = 250, warning=FALSE, message=FALSE}

netflixdata2 %>%
  select(date_added, type) %>% 
  separate(col=date_added,
           into = paste('resp',1:2), sep=', ') %>% 
  select(`resp 2`, type) %>% 
  # filter(type == "Movie") %>% 
  group_by(`resp 2`) %>% 
  count(type) %>% 
  na.omit(n) %>% 
  arrange(`resp 2`) %>% 
 ggplot(aes(x = `resp 2` , y = n, group = type, colour = type)) +
  labs(x = "Ano da Inclusão", y = "Quantidade")  +
  geom_line(size = 3)
```

+ Qual a quantidade de filmes é adicionado no mesmo ano de lançamento? A resposta é 35%. Já 83% dos filmes são adicionados com até 5 anos de diferença entre as datas.
```{r, fig.width = 11, fig.height = 5, dpi = 250, warning=FALSE, message=FALSE}
a<-netflixdata %>%
  select(release_year, type) %>% 
  filter(type == "Movie")
  
 b<- netflixdata %>% 
  select(date_added, type) %>% 
   filter(type == "Movie") %>% 
  separate(col=date_added,
           into = paste('resp',1:2), sep=', ') %>% 
  select(`resp 2`)
 
 c<-bind_cols(a,b) %>% 
     filter(release_year >= 2008)

 c %>% 
  mutate(release_year = as.numeric(release_year),
         `resp 2` = as.numeric(`resp 2`),
         dif = (`resp 2`-release_year)) %>% 
   group_by(dif) %>% 
   count() %>% 
   filter(dif != -3) %>%
   filter(dif != -2 ) %>%
   filter(dif != -1) %>%
   as.data.frame() %>% 
   mutate(total = sum(n)) %>% 
   mutate( Percentual = (n / total)) %>% 
   as.data.frame() %>% 
   top_n(6, ((n))) %>% 
   mutate(total_perc = sum(Percentual)) %>% 
   select(dif, Percentual) %>% 
    ggplot(aes(x = reorder(dif,Percentual), y = Percentual)) +
  geom_bar(stat = 'identity', colour = "NA", fill = "cadetblue3") + 
  labs(x = "Ano", y = "Percentual")  +
   scale_y_continuous(labels = scales::percent_format())

   
```

+ 53 % das séries são adicionados no mesmo ano de lançamento. Já 87% delas são adicionados com até 5 anos de diferença entre as datas. 
```{r, fig.width = 11, fig.height = 5, dpi = 250, warning=FALSE, message=FALSE}
a<-netflixdata %>%
  select(release_year, type) %>% 
  filter(type == "TV Show")
  
 b<- netflixdata %>% 
  select(date_added, type) %>% 
   filter(type == "TV Show") %>% 
  separate(col=date_added,
           into = paste('resp',1:2), sep=', ') %>% 
  select(`resp 2`)

 c<-bind_cols(a,b)%>% 
     filter(release_year >= 2008)
 
 c %>% 
  mutate(release_year = as.numeric(release_year),
         `resp 2` = as.numeric(`resp 2`),
         dif = (`resp 2`-release_year)) %>% 
   group_by(dif) %>% 
   count() %>% 
   filter(dif != -3) %>% 
   filter(dif != -2 ) %>%
   filter(dif != -1) %>% 
   arrange((dif)) %>% 
   as.data.frame() %>% 
   mutate(total = sum(n)) %>% 
   mutate( Percentual = (n / total)) %>% 
   top_n(6) %>% 
   mutate(total_perc = sum(Percentual)) %>% 
   select(dif, Percentual) %>% 
    ggplot(aes(x = reorder(dif,Percentual), y = Percentual)) +
  geom_bar(stat = 'identity', colour = "NA", fill = "cadetblue3") + 
  labs(x = "Ano", y = "Percentual")  +
   scale_y_continuous(labels = scales::percent_format())

   
```

+ As duração das séries, variam de 1 até 15 temporadas, e os dados seguem uma distribuição exponencial.

```{r, fig.width = 11, fig.height = 5, dpi = 250, warning=FALSE, message=FALSE}
# counts
netflixdata %>% 
  select(duration, type) %>% 
  filter(type == "TV Show") %>% 
  separate(col=duration,
           into = paste('Season',1:2), sep=' ') %>% 
  setNames(c("Season", "Season2", "Type")) %>% 
  mutate(Season = as.numeric(Season)) %>% 
ggplot(aes(x=`Season`)) +
  geom_bar(fill = "cadetblue3")+
    labs(x = "Quantidade de Temporadas", y = "Quantidade de Séries")  
```

+ A distribuição da duração dos filmes segue uma distribuição normal.

```{r, fig.width = 11, fig.height = 5, dpi = 250, warning=FALSE, message=FALSE}
# counts
netflixdata %>% 
  select(duration, type) %>% 
  filter(type == "Movie") %>% 
  separate(col=duration,
           into = paste('Min',1:2), sep=' ') %>% 
  mutate(`Tempo` = as.numeric(`Min 1`)) %>% 
ggplot(aes(x=`Tempo`)) +
  geom_bar(fill = "cadetblue3")+
  labs(x = "Tempo (em minutos)", y = "Quantidade de Filmes")  
```



```{r, results= "hide",warning=FALSE, message=FALSE,echo=FALSE }

# shap_test_data<- netflixdata %>% 
#   select(duration, type) %>% 
#   filter(type == "Movie") %>% 
#   separate(col=duration,
#            into = paste('Min',1:2), sep=' ') %>% 
#   mutate(`Tempo` = as.numeric(`Min 1`))
# 
# 
#    
# shapiro.test(shap_test_data$`Min 1`)

```


+ 90% dos filmes tem de 52 a 148 minutos de duração. O tempo médio de duração é de 99 minutos (cerca de 1 hora e meia).
```{r, fig.width = 11, fig.height = 5, dpi = 250 }
data2<- netflixdata %>% 
  select(duration, type) %>% 
  filter(type == "Movie") %>% 
  separate(col=duration,
           into = paste('Min',1:2), sep=' ') %>% 
  mutate(`Tempo` = as.numeric(`Min 1`))
quantile(data2$Tempo, probs = 0.05)
quantile(data2$Tempo, probs = 0.95)
mean(data2$Tempo)
```

+ A tabela abaixo contém os tempos mínimos e máximos dos filmes (em minutos).

```{r,fig.width = 11, fig.height = 5, dpi = 250, warning=FALSE, message=FALSE}
# counts
a<-netflixdata %>% 
  select(duration, type) %>% 
  filter(type == "Movie") %>% 
  separate(col=duration,
           into = paste('Min',1:2), sep=' ') %>% 
  mutate(`Tempo` = as.numeric(`Min 1`)) %>% 
  select(Tempo) %>% 
  top_n(5, desc(Tempo)) 

b<-netflixdata %>% 
  select(duration, type) %>% 
  filter(type == "Movie") %>% 
  separate(col=duration,
           into = paste('Min',1:2), sep=' ') %>% 
  mutate(`Tempo` = as.numeric(`Min 1`)) %>% 
  select(Tempo) %>% 
  arrange(desc(Tempo)) %>% 
  as.data.frame() %>% 
  top_n(5) %>% 
   kable(row.names = F) %>%
  kable_styling()

```

+ A tabela abaixo mostra a quantidade de filmes incluídos na plataforma nos ultimos 5 anos.
```{r,fig.width = 11, fig.height = 5, dpi = 250,warning=FALSE, message=FALSE}
# counts
df_filme<-netflixdata %>% 
  select(date_added, type) %>% 
  filter(type == "Movie") %>% 
  separate(col=date_added,
           into = paste('Min',1:2), sep=', ') %>% 
  select(`Min 2`, type) %>% 
  group_by(`Min 2`) %>% 
  count() %>% 
  arrange(desc(`Min 2`)) %>% 
  as.data.frame() %>% 
  top_n(5) %>% 
  setNames(c("Ano", 'Número')) 
  
 x<-"Filme"
 x2<- rep(x, 5)  
 df_filme[,"Tipo"] <- x2
```
+ Abaixo temos informações sobre a quantidade de séries incluídas na plataforma nos ultimos 5 anos.

```{r,fig.width = 11, fig.height = 5, dpi = 250,warning=FALSE, message=FALSE}

df_serie<-netflixdata %>% 
  select(date_added, type) %>% 
  filter(type == "TV Show") %>% 
  separate(col=date_added,
           into = paste('Min',1:2), sep=', ') %>% 
  select(`Min 2`, type) %>% 
  group_by(`Min 2`) %>% 
  count() %>% 
  arrange(desc(`Min 2`)) %>% 
   as.data.frame() %>% 
  top_n(5) %>% 
  setNames(c("Ano", 'Número'))
  
x<-"Série"
 x1<- rep(x, 5) 
   df_serie[,"Tipo"] <- x1
   
   df_final<-bind_rows(df_serie, df_filme)
      
     df_final %>% 
       ggplot(aes(x=`Ano`, y=`Número`, group = Tipo, colour = Tipo)) +
  labs(x = "Ano da Inclusão", y = "Quantidade")  +
  geom_line(size = 3)
   
```

+ Top 5 filmes por data de lançamento e ano. Temos mais quantidade de filmes lançados em 2017 na plataforma do que lançados em outros anos.

```{r,fig.width = 11, fig.height = 5, dpi = 250,warning=FALSE, message=FALSE}

netflixdata %>% 
  select(release_year, type) %>% 
  filter(type == "Movie") %>% 
  group_by(release_year) %>% 
  count() %>% 
  arrange(desc(n
               )) %>% 
  as.data.frame() %>% 
  top_n(5) %>% 
    setNames(c("Ano de Lancamento", 'Quantidade de filmes incluídos na plataforma')) %>% 
    kable(row.names = F) %>%
  kable_styling()
  
  
```
+ Top 5 séries por data de lançamento e ano. Temos mais quantidade de séries lançadas em 2020 na plataforma do que lançadas em outros anos.

```{r,fig.width = 11, fig.height = 5, dpi = 250,warning=FALSE, message=FALSE}
# counts
netflixdata %>% 
  select(date_added, type) %>% 
  filter(type == "TV Show") %>% 
  separate(col=date_added,
           into = paste('Min',1:2), sep=', ') %>% 
  select(`Min 2`, type) %>% 
  group_by(`Min 2`) %>% 
  count() %>% 
  arrange(desc(n)) %>% 
  as.data.frame() %>% 
  top_n(5) %>% 
  setNames(c("Ano de Lancamento", 'Quantidade de Séries incluídas na plataforma')) %>% 
  kable(row.names = F) %>%
  kable_styling()
  
  
```

