---
title: "TUM DUMM"
output:
  prettydoc::html_pretty:
    theme: netflix
    highlight: github
---

```{r include=FALSE}
## configuracoes de saida dos chunks
knitr::opts_chunk$set(
   warning = FALSE,
   message = FALSE,
   error = FALSE,
   eval = TRUE,
   fig.align = 'center',
   fig.showtext = TRUE
)

```


## Introdução

Aqui está uma análise dos dados de filmes e séries da netflix, disponíveis no kaggle em (https://www.kaggle.com/shivamb/netflix-shows).

- Por **Arthur Rocha** - `r Sys.Date()`

## Libs

```{r}
library(rmarkdown)
library(tidyverse) #meta-lib com libs dos deuses
library(scales) #escalas
library(arules) # regras de associacao
library(cluster)
```


```{r}
# funcao para tabela sair em html 
tb_bm <- function(tb){
   knitr::kable(tb,
                format.args = list(decimal.mark = ",", big.mark = "."))
}

tema_netflix <- 
   theme_light() + 
   theme(strip.background = element_rect(fill = "#434139"))
```

## Dados

- Os dados possuem 7.787 linhas e 12 colunas.

```{r}
netflix <- read_csv("../data/netflix_titles.csv")
```

```{r}
netflix %>% 
  glimpse()
```
## Análise

### Filme x Série

- 69% do catálogo é formado por filmes e 31% por Séries (TV Shows).

```{r}
netflix %>% 
   count(type, sort = T) %>% 
   mutate(pct = percent(n/sum(n))) %>% 
   tb_bm()
```

### Ano de lançamento

- No dataset temos filmes datados de 1942 a 2021 e shows de tv entre 1925 até 2021.

```{r}
netflix %>% 
   group_by(type) %>% 
   mutate(lab = paste0("min: ", min(release_year),
                       "\n", "max: ", max(release_year))) %>% 
   ggplot(aes(release_year)) + 
   geom_histogram(fill = "#e31e24", col = "#434139") + 
   facet_wrap(~type, scales = "free_y") +
   geom_text(aes(label = lab,  x = -Inf, y = Inf),
             hjust = -0.1, vjust = 1.2, check_overlap = T) +
   tema_netflix
```

### Duração

- A maior parte das séries de TV tem duração de 1 temporada e o tempo médio de duração dos filmes no catálogo é de aproximadamente 99 minutos.

```{r}
netflix %>% 
   mutate(duration = str_remove_all(duration, " Seasons| Season| min"),
          duration = as.numeric(duration)) %>% 
   select(type, duration) %>% 
   mutate(type = ifelse(type == "Movie", "Movie (min)", "TV Show (Seasons)")) %>% 
   group_by(type) %>% 
   mutate(lab = paste0("min: ", min(duration),
                       "\n", "max: ", max(duration),
                       "\n", "media: ", round(mean(duration),2),
                       "\n", "mediana: ", median(duration))) %>%
   ggplot(aes(duration)) +
   geom_histogram(fill = "#e31e24", col = "#434139") + 
   facet_wrap(~type, scales = "free") +
   geom_text(aes(label = lab,  x = Inf, y = Inf),
             hjust = 1.1, vjust = 1.2, check_overlap = T) +
   tema_netflix
```

### Quais gêneros estão associados?

- No máximo são 3 gêneros em conjunto na coluna `listed_in`.

```{r}
#limpar TV Shows Movies etc.. generos que atrapalham a análise
limpa_genero <- function(genero){
   case_when(genero == "Movies" ~ NA_character_,
             genero == "TV Shows"~ NA_character_,
             genero %in% c("International TV Shows", "International Movies") ~ "International",
             genero == "TV Dramas" ~ "Dramas",
             genero == "TV Comedies" ~ "Comedies",
             genero == "TV Action & Adventure" ~ "Action & Adventure",
             T ~ genero)
}

# criar tabela com todos os gêneros listados
tabela_generos <- 
   netflix %>% 
   select(listed_in) %>% 
   separate(col = listed_in, into = paste0("gen", 1:3), sep = ", ") %>% 
   gather(key = "posicao", value = "genero") %>% 
   count(genero, sort = T) %>% 
   mutate(genero = limpa_genero(genero)) %>% 
   filter(!is.na(genero)) %>% 
   distinct(genero)

tabela_generos %>% 
   head() %>% 
   tb_bm()
```

- Antes da análise é preciso criar uma tabela com cada coluna representado um gênero (booleano) e cada linha representando um filme.

```{r}
#funcao para criar flag de generos
cria_coluna_genero <- function(dados, genero){
   dados %>% 
      mutate(genero_flag = str_detect(listed_in, genero)) %>% 
      plyr::rename(c("genero_flag" = genero)) %>% 
      select(-listed_in)
}
```

```{r}
#aplicando a funcao nos dados e criando colunas
tb_flag_generos <- 
   map_dfc(.x = tabela_generos$genero,
           .f = ~ cria_coluna_genero(select(netflix, listed_in), .x))
#OBS: map_dfc retorna um dataframe "colando" por colunas
```

```{r}
tb_flag_generos %>% 
   head() %>% 
   select(1:4) %>% 
   tb_bm()
```


- Usar o algorítmo **Apriori** para achar as relações entre os gêneros.

>
> OBS:
>
> Entenda **Suporte** como a porcentagem que ocorre o conjunto **lhs** e **rhs** na base toda
>
> Entenda **Confiança** como a porcentagem que ocorre **rhs** dado que ocorre **lhs**
>


```{r echo = T, results = 'hide'}
regras_associacao <- 
   tb_flag_generos %>% 
   apriori(parameter = list(support=0.01, #aparece em pelo menos 1% da base
                            confidence=0.5, #no minimo 30% dentro de um estrato
                            maxlen=2) #generos 2 a 2
           )
```

```{r echo = T, results = 'hide'}
tb_regras <- 
   regras_associacao %>% 
   sort(by="confidence") %>% 
   inspect()
```

```{r}
tb_regras %>% 
   select(lhs, rhs, support, confidence) %>% 
   mutate_if(is.numeric, percent) %>% 
   tb_bm()
```

- Apesar de algumas relações óbvias, é possível tirar alguns insights interessantes como:
   - 96% dos filmes ou séries que apresentam o gênero `Science & Nature TV` são documentários;
   - 76% dos filmes independentes são Dramas


## Sistema de recomendação:

- A ideia aqui é tentar criar um sistema de recomendação baseado nas características dos filmes e séries.

### Criando subgrupos manualmente

- A primeira coisa será separar em subgrupos de filmes e séries:

```{r}
series <-
   netflix %>% 
   filter(type != "Movie")

filmes <- 
   netflix %>% 
   filter(type == "Movie")
```

- Também separei por classificação de idade para não correr o risco de recomendar filmes maduros para crianças e nem o contrário.

```{r}
## separar series em infantis e maduras
series_infantis <- 
   series %>% 
   filter(str_detect(rating, "TV-Y") | str_detect(listed_in, "Kid"))

series_maduras <- 
   series %>% 
   filter(!show_id %in% series_infantis$show_id)

## separar filmes em infantis e maduros
filmes_infantis <- 
   filmes %>% 
   filter(str_detect(rating, "TV-Y") | str_detect(listed_in, "Children"))

filmes_maduros <- 
   filmes %>% 
   filter(!show_id %in% filmes_infantis$show_id)
```


### Criando matrizes de dissimilaridade

- Para cada subgrupo é preciso criar uma matriz de dissimilaridade. No caso optei pela distância de gower (usando o país, ano de lançamento, classificação, duração e gênero)

```{r}
#funcao para criar matrizes de dissimilaridade
cria_dissimilaridade <- function(dados){
   dados %>% 
   select(country, release_year, rating, duration, listed_in) %>% 
   mutate(duration = str_remove_all(duration, " Seasons| Season| min"),
          duration = as.numeric(duration)) %>% 
   mutate_if(is.character, as.factor) %>%
   daisy(metric = "gower", stand = F)
}

### matrizes ##############
dist_series_infantis <- 
   series_infantis %>% 
   cria_dissimilaridade()

dist_series_maduras <- 
   series_maduras %>% 
   cria_dissimilaridade()

dist_filmes_infantis <- 
   filmes_infantis %>% 
   cria_dissimilaridade()

dist_filmes_maduros <- 
   filmes_maduros %>% 
   cria_dissimilaridade()
```

### Criar a função que retorna sugestões

- A ideia aqui é encapsular tudo em função que retorna n sugestões de títulos similares.

- OBS: é usado o título como identificador do filme/série (nesse dataset não existem títulos repetidos).

```{r}
titulos_similares <- function(titulo, n){
   
   posicao <- function(dados){
      which(dados$title == titulo) %>% 
         as.numeric()
   }
   
   n_similar_index <- function(dis_matrix, m){
      dis_matrix %>% 
      as.matrix() %>% 
      .[,m] %>% 
      sort() %>% 
      .[1:(n+1)] %>% 
      names() %>% 
      as.numeric()
   }


   #verificar qual categoria em que se encaixa o titulo
   categoria <- case_when(titulo %in% filmes_infantis$title ~ "filmes_infantis",
                          titulo %in% filmes_maduros$title ~ "filmes_maduros",
                          titulo %in% series_infantis$title ~ "series_infantis",
                          titulo %in% series_maduras$title ~ "series_maduras",
                          T ~ "fora_do_catalogo")

   #tive que usar o switch pq o case_when tava bugando
   posicao_linha <-
      switch(categoria,
         "filmes_infantis" = posicao(filmes_infantis),
         "filmes_maduros"  = posicao(filmes_maduros),
         "series_infantis" = posicao(series_infantis),
         "series_maduras"  = posicao(series_maduras)
         )

   if (categoria != "fora_do_catalogo") {
      similares_index <- 
      switch(categoria,
         "filmes_infantis" = n_similar_index(dist_filmes_infantis, posicao_linha),
         "filmes_maduros"  = n_similar_index(dist_filmes_maduros, posicao_linha),
         "series_infantis" = n_similar_index(dist_series_infantis,posicao_linha),
         "series_maduras"  = n_similar_index(dist_series_maduras,posicao_linha)
      )   
      
      
      similares <- 
         switch(categoria,
         "filmes_infantis" = slice(filmes_infantis, similares_index),
         "filmes_maduros"  = slice(filmes_maduros, similares_index),
         "series_infantis" = slice(series_infantis, similares_index),
         "series_maduras"  = slice(series_maduras, similares_index)
      )   
         
      
      return(similares)
   } else {
      cat("Título Fora do Catálogo!")
   }
}

```


### Testes do recomendador:

- Filme **"A Love Story"** (drama romântico produzido nas Filipinas):

```{r}
titulos_similares("A Love Story", n = 3) %>% 
   paged_table()
```

- Série **"Friends"**:

```{r}
titulos_similares("Friends", 8) %>% 
   paged_table()
```

- Filme **Matrix**:

```{r}
titulos_similares("The Matrix", 5) %>% 
   paged_table()
```

## Considerações

- Para melhorar o recomendador é possivel usar as outras colunas como a descrição, diretores e cast, mas é preciso fazer a tratativa dessas colunas para conseguir mensurar uma distância.

