---
title: "Análise Miojo"
author: "Ketlin Hoffmam"
date: "`r Sys.Date()`"
output:
  prettydoc::html_pretty:
    theme: Cayman
    highlight: github
---

+ A base de dados contém informação de 2580 miojos que foram avaliados. As variáveis observadas foram: marca, tipo de embalagem, variedade (nome do produto) e país.

```{r, results= "hide",warning=FALSE, message=FALSE,echo=FALSE}
# install.packages("countrycode")

library(dplyr)
library(ggplot2)
library(countrycode)
```

+ Abaixo estão as marcas que mais apareceram no banco de dados. Nissin é a marca que mais aparece, o que pode representar que ela esta em mais países.

```{r, warning=FALSE, message=FALSE}

ramen <-read.csv("ramen-ratings.csv")

ramen %>% 
group_by(Brand) %>%
count() %>% 
arrange(desc(n)) %>% 
as.data.frame() %>% 
 top_n(10) %>% 
  ggplot(aes(x = reorder(Brand, n), y = n)) +
         geom_bar(stat = "identity",fill = "tomato")+
   coord_flip()+
   labs(x = "Brand", y = "Number of brands in the data")


```

+ O miojo com embalagem pacote é mais comum.

```{r, warning=FALSE, message=FALSE}

ramen %>% 
group_by(Style) %>%
count() %>% 
arrange(desc(n)) %>% 
as.data.frame() %>% 
 top_n(10) %>% 
  ggplot(aes(x = reorder(Style, n), y = n)) +
         geom_bar(stat = "identity",fill = "tomato")+
   coord_flip()+
   labs(x = "Style", y = "Number of Style in the data")

```

+ Esse tabela representa o percentual do tipo de embalagem mais usada, em comparação a outras embalagens, dentro dos continentes. Por exemplo, na américa do Norte, o tipo de embalagem mais utilizada é o do tipo pacote, porém representa 40% do total dos tipos de embalagens utilizadas. Uma curiosidade é que na América latina só é usado 2 tipos de embalagens (Pacote e Copo) já a América do Norte é a que usa mais diferentes tipos de embalagens de todos os continentes, totalizando em 7 tipos diferentes de embalagens.

```{r, warning=FALSE, message=FALSE, echo=FALSE}


continent<-countrycode(sourcevar = ramen$Country, origin = "country.name",destination = "region")

ramen_with_continent<- cbind(ramen,continent)


group_by_continente<-
ramen_with_continent %>%
  na.omit(continent) %>% 
  group_by(continent,Style) %>% 
  count() %>% 
  as.data.frame()

EAP_style<-group_by_continente %>% 
filter(group_by_continente$continent=="East Asia & Pacific") %>% 
  mutate(sum = sum(n)) %>% 
  mutate(Percentual= n/sum) %>% 
  arrange(desc(n)) %>% 
  as.data.frame() %>% 
 top_n(1) 

ECA_style<-group_by_continente %>% 
filter(group_by_continente$continent=="Europe & Central Asia") %>% 
  mutate(sum = sum(n)) %>% 
  mutate(Percentual= n/sum) %>% 
  arrange(desc(n)) %>% 
  as.data.frame() %>% 
 top_n(1)  

LAC_style<-group_by_continente %>% 
filter(group_by_continente$continent=="Latin America & Caribbean") %>% 
  mutate(sum = sum(n)) %>% 
  mutate(Percentual= n/sum) %>% 
  arrange(desc(n))%>% 
  as.data.frame() %>% 
 top_n(1) 



NAM_style<-group_by_continente %>% 
filter(group_by_continente$continent=="North America") %>% 
  mutate(sum = sum(n)) %>% 
  mutate(Percentual= n/sum) %>% 
  arrange(desc(n))%>% 
  as.data.frame() %>% 
 top_n(1) 


SA_style<- group_by_continente %>% 
filter(group_by_continente$continent=="South Asia") %>% 
  mutate(sum = sum(n)) %>% 
  mutate(Percentual= n/sum) %>% 
  arrange(desc(n))%>% 
  as.data.frame() %>% 
 top_n(1) 

Style_continente<-rbind(EAP_style,ECA_style,LAC_style,NAM_style,SA_style)

Style_continente %>% 
  select(continent, Style, Percentual) %>% 
 setNames(c("Continent", "Style", "Percentual"))

```

+ Esse tabela apresenta a marca de miojo mais evidente dentro dos continentes. Por exemplo, na Europa e Asia Central, a marca Nissin é a marca mais presente entre os miojos e representa 17% de todos os miojos do continente. Observe que 80% dos miojos são da marca Nissin na America Latina e Caribe.

```{r,warning=FALSE, message=FALSE, echo=FALSE}

group_by_continente<-
ramen_with_continent %>%
  group_by(continent,Brand) %>% 
  count() %>% 
  as.data.frame()

EAP_style<-group_by_continente %>% 
filter(group_by_continente$continent=="East Asia & Pacific") %>% 
  mutate(sum = sum(n)) %>% 
  mutate(Percentual= n/sum) %>% 
  arrange(desc(n)) %>% 
  as.data.frame() %>% 
 top_n(1) 

ECA_style<-group_by_continente %>% 
filter(group_by_continente$continent=="Europe & Central Asia") %>% 
  mutate(sum = sum(n)) %>% 
  mutate(Percentual= n/sum) %>% 
  arrange(desc(n)) %>% 
  as.data.frame() %>% 
 top_n(1)  

LAC_style<-group_by_continente %>% 
filter(group_by_continente$continent=="Latin America & Caribbean") %>% 
  mutate(sum = sum(n)) %>% 
  mutate(Percentual= n/sum) %>% 
  arrange(desc(n))%>% 
  as.data.frame() %>% 
 top_n(1) 


NAM_style<-group_by_continente %>% 
filter(group_by_continente$continent=="North America") %>% 
  mutate(sum = sum(n)) %>% 
  mutate(Percentual= n/sum) %>% 
  arrange(desc(n))%>% 
  as.data.frame() %>% 
 top_n(1) 

SA_style<- group_by_continente %>% 
filter(group_by_continente$continent=="South Asia") %>% 
  mutate(sum = sum(n)) %>% 
  mutate(Percentual= n/sum) %>% 
  arrange(desc(n))%>% 
  as.data.frame() %>% 
 top_n(1) 

Style_continente<-rbind(EAP_style,ECA_style,LAC_style,NAM_style,SA_style)

Style_continente %>% 
  select(continent, Brand, Percentual) %>% 
   setNames(c("Continent", "Brand", "Percentual"))
  
```

+ A marca que recebeu mais notas máximas foi a Nissin, recebendo a nota maxima (nota 5 estrelas) em 68 miojos avaliados nesse estudo. 

```{r,warning=FALSE, message=FALSE}
ramen_with_continent %>%
  filter(Stars =="5") %>% 
  group_by(Brand) %>% 
  count() %>% 
  arrange(desc(n)) %>% 
  as.data.frame() %>% 
   top_n(5)  #qual a marca recebeu mais notas maximas

```

+ A base de dados traz premiações dos melhores 10 miojos do ano, sendo que as premiações aconteceram de 2012 até 2016. A marca de miojo que mais foi premiada nesses 4 anos foi a Prima Taste, premiada por 5 vezes.

```{r,warning=FALSE, message=FALSE}
#marca que ganhou mais o top 10 entre 2012 a 2016 
  

ramen_with_continent %>% 
  filter(Top.Ten!='') %>% 
  filter(Top.Ten!='\n') %>% 
  group_by(Brand) %>% 
  count() %>% 
  arrange(desc(n)) %>% 
   # setNames(c("Brand"," Number of times won")) %>%
  as.data.frame() %>%
  top_n(10)  #brand, n 

```

