---
title: "Qual local faz o melhor Miojinho?"
author: "Tuts"
date: "`r Sys.Date()`"
output:
  prettydoc::html_pretty:
    theme: HPSTR
    highlight: github
    toc: true
---

```{r include=FALSE}
## configuracoes de saida dos chunks
knitr::opts_chunk$set(
   warning = FALSE,
   message = FALSE,
   error = FALSE,
   eval = TRUE,
   fig.align = 'center',
   fig.showtext = TRUE
)
```


## Pacotes

```{r}
library(knitr) #rmarkdown
library(tidyverse) #pacotes dos deuses
library(sf) #mapas e geoshit
library(spdep) #geoshit
library(ggrepel) # legendas com repel no ggplot
library(scales) #escalas
library(FSA) #testes de hipóteses
```


## Leitura e preparação dos dados

```{r}
ramen <- read_csv("../data/ramen-ratings.csv")
```

- Já da para notar que a coluna `Stars` foi lida como string, isso é por conta de ter algumas linhas com `Unrated`. Caso use o `as.numeric()` esses casos viram `NA` e da tudo certo.
```{r}
ramen %>% 
  glimpse()
```
```{r}
ramen <- 
  ramen %>% 
  mutate(Stars = as.numeric(Stars))
```

- Agregar informação geográfica.

```{r}
mapa_mundo <- read_sf("mapa_mundi.geojson")
```

- É preciso corrigir alguns nomes para dar "match".

```{r}
mapa_mundo_fix <- 
  mapa_mundo %>% 
  select(continent, name_long) %>% 
  mutate(Country = case_when(name_long == "Republic of Korea" ~ "South Korea",
                             name_long == "United Kingdom" ~ "UK",
                             name_long == "United States" ~ "USA",
                             T ~ name_long))

geo_ramen <- 
  ramen %>% 
  mutate(Country = case_when(Country == "Holland" ~ "Netherlands",
                             Country == "Dubai" ~ "United Arab Emirates",
                             Country == "Hong Kong" ~ "China",
                             Country == "Singapore" ~ "Malaysia",
                             Country == "Sarawak" ~ "Malaysia",
                             Country == "United States" ~ "USA",
                             T ~ Country)) %>% 
  left_join(mapa_mundo_fix) %>% 
  st_as_sf()
```
## Análise

### Quantidade de amostras por país.

```{r}
geo_ramen %>% 
  count(Country) %>% 
  mutate(label = ifelse(n>quantile(n, .8), Country, NA)) %>% 
  ggplot() +
  geom_sf(data = mapa_mundo_fix, fill = "grey70", col = "grey70") +
  geom_sf(aes(fill = n), col = NA) +
  geom_label_repel(aes(label = label, geometry = geometry),
                   stat = "sf_coordinates",
                   col = 1, alpha = .7) +
  theme_void() +
  theme(legend.position = "bottom") + 
  scale_fill_gradient("Amostras", low = "#f5d742", high = "#f55a42",
                      breaks = c(1, 175, 350))
```

- Nota-se que há uma grande concentração das amostras entre os países da Ásia, sobretudo na China, Coreia do Sul e Japão. Outro país com grande quantidade é os EUA. Vê-se também que a África não possui muitos representantes. 


### Quantidade de amostras por continente.

```{r}
geo_ramen %>% 
  count(continent) %>% 
  st_drop_geometry() %>% 
  left_join(count(mapa_mundo_fix, continent) %>% select(-n)) %>% 
  mutate(pct = n/sum(n),
         pct = percent(pct, accuracy = .01),
         lb = paste0(continent,"\n", pct)) %>% 
  st_as_sf() %>% 
  ggplot() + 
  geom_sf(aes(fill=n), col=NA) +
  geom_sf_label(aes(label = lb), alpha = .6) +
  theme_void() +
  theme(legend.position = "bottom") + 
  scale_fill_gradient("Amostras", low = "#f5d742", high = "#f55a42",
                      breaks = c(10, 1000, 2000))
```
- É possível ver que a Ásia possui aproximadamente 78% de todas as amostras, sendo o continente com mais marcas avaliadas disparadamente. O pŕoximo continente da lista é a América do Norte, com 15%. África e América do Sul tem uma representatividade menor que 1% no total de miojos.

### Média de Score por país

```{r}
geo_ramen %>% 
  group_by(Country) %>% 
  summarise(score = mean(Stars, na.rm = T)) %>% 
  ggplot() +
  geom_sf(data = mapa_mundo_fix, fill = "grey70", col = "grey70") +
  geom_sf(aes(fill = score), col = NA) +
  theme_void() +
  theme(legend.position = "bottom") + 
  scale_fill_gradient("Score", low = "#fffc45", high = "#4b02b8")

```

- Os países com maior score médio são, em ordem, Brasil (4.35), Cambodja(4.2), Malaysia (4.15), Indonésia (4.07) e Japão (3.98). Equanto que Nigéria (1.5), Canadá (2.71) e Holanda (2.24) tem as piores médias. 

- É importante levantar o ponto que algumas médias, como a do Brasil ou Nigéria foram feitas poucas amostras (5 e 1), levantando dúvidas sobre a representatividade dessa medida por país. 


### Média de Score por continente

```{r}
geo_ramen %>% 
  group_by(continent) %>% 
  summarise(score = mean(Stars, na.rm = T)) %>% 
  st_drop_geometry() %>% 
  left_join(count(mapa_mundo_fix, continent) %>% select(-n)) %>% 
  mutate(lb = paste0(continent,"\n",
                     round(score, 2))) %>% 
  st_as_sf() %>% 
  ggplot() + 
  geom_sf(aes(fill=score), col=NA) +
  geom_sf_label(aes(label = lb), alpha = .6) +
  theme_void() +
  theme(legend.position = "bottom") + 
  scale_fill_gradient("Score", low = "#fffc45", high = "#4b02b8")
```

### Existe correlaçao espacial na qualidade dos miojos?

- Para responder isso será utilizado o índice I de Moran, uma medida de correlação espacial que varia de -1 a 1.

- Primeiro é preciso criar a "vizinhança" de cada país.
```{r}
vizinhos <- 
  geo_ramen %>%
  group_by(Country) %>% 
  summarise(score = mean(Stars, na.rm = T)) %>% 
  poly2nb(.,
          queen=TRUE) #opcao para dizer que nao precisa "encostar" 
```
- Agora é preciso criar "pesos" para cada vizinhança, no caso será usado o método mais simples que assume pesos iguais `style = W`.
```{r}
vizinhos_peso <- nb2listw(vizinhos,
                          style="W",
                          zero.policy=TRUE) #permitir regiões sem vizinhança
```

- Teste de hipótese e coeficiente I de Moran.

>
> Hipótese nula: Não existe correlação espacial (I=0)
>
> Hipótese alternativa: existe correlação espacial (I!=0)

```{r}
geo_ramen %>%
  group_by(Country) %>% 
  summarise(score = mean(Stars, na.rm = T)) %>% 
  pull(score) %>% 
  moran.mc(., vizinhos_peso, zero.policy = T, nsim = 10000, alternative = "less")
```
- Como o valor-p é alto (0.5) e a estatística é próxima de 0, não há evidências de correlação espacial em relação ao score.  :(


### Existe diferença significativa entre as qualidades dos miojos entre os continentes?

```{r}
geo_ramen %>% 
  ggplot(aes(Stars)) +
  geom_histogram(bins = 15) +
  facet_wrap(~continent, scales = "free_y")
```

- Como o comportamento da variável score é assimétrica e estranha primeiramente vou usar o teste não paramétrico de Kruskal–Wallis para testar se ao menos 1 continente difere dos demais. As hipóteses do teste são:

>
> Hipótese nula: não existe efeito do continente no score
> 
> Hipótese alternativa: existe efeito do continente no score

```{r}
kruskal.test(Stars ~ continent, data = geo_ramen)
```
- Como o valor-p foi praticamente 0, rejeita-se a hipótese de que os scores não diferem de acordo com o continente.

- Como sabemos que pelo menos algum continente difere dos demais, é preciso testar par a par a fim de entender quem difere de quem. Para isso, usei o teste de Dunn para comparações múltiplas.

- Tentativa de gráfico para comparações múltiplas:
```{r}
resultado_dunn <- 
  dunnTest(Stars ~ continent,
        data=geo_ramen,
        method="bh")

resultado_dunn$res %>% 
  mutate(p.value = round(P.adj,4)) %>% 
  select(Comparison, p.value) %>% 
  mutate(sig = p.value < .05,
         Comparison = as.character(Comparison),
         group = Comparison) %>% 
  separate(Comparison, into = c("C1", "C2"), sep = " - ") %>% 
  gather("ordem", "continent", -c(p.value,sig,group)) %>% 
  left_join(geo_ramen %>%
              group_by(continent) %>%
              summarise(score = mean(Stars, na.rm = T)) %>% 
              st_drop_geometry()) %>% 
  arrange(desc(score)) %>% 
  mutate(continent = factor(continent, unique(continent))) %>% 
  ggplot(aes(continent, score, group = group, col = sig)) +
  geom_line(aes(alpha = ifelse(sig, 1, .8)), show.legend = F) +
  geom_line(aes(x = 0, y = min(score))) +
  scale_color_manual("p.value<0.05",values = c("black", "firebrick2"))
  
```



- A partir dos testes múltiplos foi possível verificar que a qualidade dos miojos da Ásia é superior aos da América do Norte, Oceania e da Europa. Além disso, também há superioridade dos miojos Norte Americanos quando comparados com a Europa.

- Não foi possível afirmar nada em relação às comparações da África e América do Sul, muito provavelmente pela baixa amostragem.